臺灣屏東地方法院刑事判決　　　　　　　　　　　　　九十三年度訴字第二四號
　　公　訴　人　臺灣屏東地方法院檢察署檢察官
　　被　　　告　甲○○
右列被告因違反槍砲彈藥刀械管制條例案件，經檢察官提起公訴（九十三年度核退偵
字第三○號），本院判決如左：
        主  文
甲○○未經許可，寄藏其他可發射子彈具有殺傷力之改造手槍，累犯，免刑。扣案之
仿ＷＡＬＴＨＥＲ廠ＰＰＫ／Ｓ型半自動手槍製造之玩具手槍換裝土造金屬槍管而成
之改造手槍壹支（槍枝管制編號0000000000號）沒收。
        事  實
一、甲○○曾於民國八十七年間因違反槍砲彈藥刀械管制條例案件，經本院以八十七
    年度訴字第五五四號判決處有期徒刑二年二月，併科罰金十五萬元，於九十年十
    一月八日因縮刑而刑期屆滿執行完畢。詎仍未存警惕之心，於九十三年一月間某
    日，於其屏東縣屏東市○○里○○路一九一號住處接受姓名年籍不詳，綽號「阿
    琪」之成年男子委託而保管其所交付之小型袋子，隨即於二日後因拆開該袋子而
    發現袋中置有可發射子彈具有殺傷力之仿ＷＡＬＴＨＥＲ廠ＰＰＫ／Ｓ型半自動
    手槍製造之玩具手槍換裝土造金屬槍管而成之改造手槍一支（槍枝管制編號00
    00000000號）。甲○○為恐他人發現，且預作該綽號「阿琪」之男子索
    討時加以歸還之準備，竟基於寄藏該具殺傷力手槍之犯意，未經許可，將該槍枝
    藏匿在其前開住所數日，再改藏匿於人煙稀少之屏東縣屏東市○○路段附近產業
    道路旁工寮外之水管中。嗣甲○○於九十三年二月五日其寄藏具殺傷力改造手槍
    之行為未被有偵查犯罪職權之公務員發覺前，向屏東縣警察局屏東分局麟洛分駐
    所員警自首寄藏上開槍枝，並帶同警方至前開藏置地點起出上開槍枝而報繳之，
    並扣得前開改造手槍一支。
二、案經屏東縣警察局屏東分局報請臺灣屏東地方法院檢察署檢察官偵查起訴。
        理  由
一、訊據被告甲○○坦承於前揭時間發現該綽號「阿琪」之成年男子交付之袋子內置
    有系爭改造手槍後，即基於寄藏改造手槍之犯意，將該槍枝藏匿在其住所數日，
    再改藏匿於屏東縣屏東市○○路段附近產業道路旁工寮外之水管中，以便「阿琪
    」向伊索回時得以取出歸還等事實，核與證人即屏東縣警察局屏東分局刑事組警
    員乙○○證稱：被告於九十三年二月五日向麟洛分駐所所長說他有槍，所長就聯
    絡我們會同被告到工寮取出，該槍枝是從現場的鐵管裡面取出來的等語相符，並
    有扣案改造手槍一把可佐。而扣案之槍枝經送鑑定結果，認係仿ＷＡＬＴＨＥＲ
    廠ＰＰＫ／Ｓ型半自動手槍製造之玩具手槍換裝土造金屬槍管而成之改造手槍，
    其機械性能良好，可擊發適用子彈認具有殺傷力，有內政部警政署刑事警察局九
    十三年三月四日刑鑑字第○九三○○三二九七四號槍彈鑑定書一份可憑，足認被
    告之自白，核與事實相符，得採為判決之基礎。是本案事證明確，被告犯行堪予
    認定，應依法論科。
二、查被告甲○○受綽號「阿琪」成年男子之託，寄藏前開具有殺傷力之改造玩具手
    槍，核其所為，係犯槍砲彈藥刀械管制條例第十一條第四項之未經許可，寄藏其
    他可發射子彈具有殺傷力之槍枝罪。其持有槍枝之低度行為為寄藏高度行為所吸
    收，不另論罪。起訴事實雖認被告係未經許可而無故持有具有殺傷力之槍枝，惟
    被告係代綽號「阿琪」之成年男子保管槍枝，實已該當於寄藏行為，並非單純持
  有，併予敘明。又被告曾於八十七年間因違反槍砲彈藥刀械管制條例案件，經本
    院以八十七年度訴字第五五四號判決處有期徒刑二年二月，併科罰金十五萬元，
    於九十年十一月八日因縮刑而刑期屆滿執行完畢，有臺灣高等法院被告全國前案
    紀錄表及此有臺灣屏東地方法院檢察署刑案資料查註紀錄表各一紙在卷可憑，其
    於執行完畢後五年之內再犯有期徒刑以上本案之罪，為累犯，應依刑法第四十七
    條規定加重其刑，惟被告寄藏槍枝後，於九十三年二月五日十一時二十分許向屏
    東縣警察局屏東分局麟洛分駐所之警員說明藏放地點，並主動協助警員起出槍枝
    以報繳及表明接受裁判之意，有屏東縣警察局屏東分局刑事案件報告書一份在卷
    可稽，證人乙○○亦為相同之證述。又屏東縣警察局屏東分局雖於九十三年二月
    四日因懷疑被告持有槍枝而向本院申請搜索票，惟該分局於同日十五時三十分許
    至被告住所搜索後，並無所獲，有搜索筆錄、無應扣押之物證明書各一紙在卷可
    按，證人乙○○亦稱搜索時警方有些懷疑，有勸說被告要自己拿出來等語，故被
    告主動報繳系爭槍枝之前，尚不能謂已發覺被告有寄藏槍枝之犯行，被告對於未
    發覺之罪主動報繳其持有之全部槍枝並表明接受裁判之意，應符合自首要件，本
    院衡酌其收受槍枝之初對於所收受之物品為槍枝的事實並無認知，至發覺後因驚
    慌失措，又恐物主來尋，兩難之下一時失慮而為本次犯行，但事後主動向轄區警
    員告知槍枝下落，則其防範槍枝危害治安之意甚篤，且又偕警至該處取槍，其寄
    藏槍枝之時間不長，且尚未造成實害等情，本院爰依槍砲彈藥刀械管制條例第十
    八條第一項規定，於依刑法第四十七條加重被告之刑後，免除其未經許可寄藏可
    發射子彈具有殺傷力之改造玩具手槍之刑之執行，以昭法律對自首並報繳持有之
    全部槍枝者自新之機會。
三、扣案之仿ＷＡＬＴＨＥＲ廠ＰＰＫ／Ｓ型半自動手槍製造之玩具手槍換裝土造金
    屬槍管而成之改造手槍一支（槍枝管制編號0000000000號），係違禁
    物，爰依刑法第三十八條第一項第一款規定宣告沒收。
據上論斷，應依刑事訴訟法第二百九十九條第一項，槍砲彈藥刀械管制條例第十一條
第四項、第十八條第一項前段，刑法第十一條前段、第四十七條、第三十八條第一項
第一款、第三十九條，判決如主文。
本案經檢察官莊啟勝到庭執行職務。
中      華      民      國      九十三      年    七    月    二十八    日
                                      臺灣屏東地方法院刑事第五庭
                                          審判長法  官  羅森德
                                                法  官  楊文廣
                                                法  官  林柏泓
右正本證明與原本無異。
如不服本判決應於收受本判決送達後十日內向本院提出上訴書狀，其未敘述上訴理由
者，並得於提起上訴後十日內向本院補提理由書狀（均須按他造當事人之人數附繕本
 ）「切勿逕送上級法院」
                                                書記官  劉淑蓉
中      華      民      國      九十三      年    七    月    二十八    日
附論罪依據之法條：
槍砲彈藥刀械管制條例第十一條：
未經許可，製造、販賣或運輸第四條第一項第一款所稱其他可發射金屬或子彈具有殺
傷力之各式槍砲者，處五年以上有期徒刑，併科新臺幣一千萬元以下罰金。
未經許可，轉讓、出租或出借前項所列槍砲者，處三年以上十年以下有期徒刑，併科
新臺幣七百萬元以下罰金。
意圖供自己或他人犯罪之用，而犯前二項之罪者，處無期徒刑或七年以上有期徒刑，
併科新臺幣一千萬元以下罰金。
未經許可，持有、寄藏或意圖販賣而陳列第一項所列槍砲者，處一年以上七年以下有
期徒刑，併科新臺幣七百萬元以下罰金。
第一項至第三項之未遂犯罰之。
